【裁判字號】    99,易,582
【裁判日期】    990331
【裁判案由】    妨害公務
【裁判全文】
臺灣板橋地方法院刑事判決               99年度易字第582號
公  訴  人  臺灣板橋地方法院檢察署檢察官
被      告  甲○○
上列被告因妨害公務案件，經檢察官提起公訴（99年度偵字第39
10號），被告於本院準備程序進行中，就被訴之事實為有罪之陳
述，經告知其簡式審判程序之旨，並聽取當事人之意見後，裁定
進行簡式審判程序，並判決如下：
    主  文
甲○○犯妨害公務執行罪，累犯，處有期徒刑月，如易科罰金
，以新臺幣壹仟元折算壹日。
    事  實
一、甲○○前於(1)民國90年間，因準強盜案件，經本院以90年度
    訴字第1561號判決判處有期徒刑1 年8 月，緩刑4 年確定；
    (2)再於92年間，因施用毒品案件，經本院以92年度毒聲字第
    2935號裁定送勒戒處所施以觀察、勒戒後，因認無繼續施用
    毒品傾向，於92年10月14日出所，該次施用毒品犯行且經臺
    灣板橋地方法院檢察署檢察官以92年毒偵字第3056號為不起
    訴處分確定；(3)又於前開(1)緩刑宣告期間內之94年間，因過
    失傷害等案件，經本院以94年度交易字第52號判決分別判處
    有期徒刑3 月、4 月，上訴後，經臺灣高等法院以94年度交
    上易字第188 號判決駁回上訴確定，並定應執行有期徒刑6
    月確定，前開緩刑亦經撤銷；(4)又於94年間，因普通竊盜罪
    案件，經本院以94年度簡字第223 號判決判處拘役30日確定
    ；(5)復於95年間，因強制案件，經本院以95年度簡字第2205
    號判決判處拘役50日確定，前開案件所處徒刑、拘役經接續
    執行後，於96年2 月14日執行完畢；(6)另於96年間，因持有
    第二級毒品案件，經本院以96年度簡字第6018號判決判處有
    期徒刑3 月確定；(7)再於96年間，因施用第二級毒品案件，
    經本院以96年度簡字第6810號判決判處有期徒刑4 月確定，
    前開(6)(7)二案所處之刑，嗣經本院以96年度聲字第3888號裁
    定應執行有期徒刑6 月確定，97年6 月12日徒刑執行完畢出
    監；詎其仍未知所戒慎，於99年1 月25日晚間9 時30分許，
    在台北縣蘆洲市○○路669 號「鴨頭薑母鴨」店內，酒後與
    鄰桌客人發生爭執，經該店員工陳永慶報警，由臺北縣政府
    警察局蘆洲分局三民派出所制服警員乙○○、簡銘源、胡景
    堯及吳欣苓到場處理併對甲○○進行盤查，惟甲○○因不滿
    員警盤查，雖明知乙○○等係正在執行職務之警察，竟仍同
    時基於妨害公務執行及侮辱公務員之犯意，持店內之座椅作
    勢毆打前開員警，且以「幹你娘老機歪」、「幹你娘」之穢
    語，當場侮辱員警乙○○等，旋遭警施以強制力壓制，甲○
    ○則激烈反抗，並抓傷員警乙○○雙手，造成乙○○雙手背
    挫擦傷之傷害（惟公然侮辱與普通傷害罪部分未據告訴）。
二、案經臺北縣政府警察局蘆洲分局移送臺灣板橋地方法院檢察
    署檢察官偵查後起訴。
    理  由
一、認定犯罪事實所憑之證據及理由：
    訊據被告甲○○對前開犯罪事實於本院審理中坦認在卷，核
    與證人陳永慶於警詢中證述情節相符；此外，復有臺北縣政
    府警察局三民派出所員警乙○○、簡銘源、胡景堯及吳欣苓
    等所出具之職務報告1 紙、全民醫院99年1 月25日出具之乙
    ○○乙種診斷證明書1 紙附卷為憑，並有照片12張、檢察官
    就案發時地之監視錄影光碟內容播放後進行勘驗之勘驗筆錄
    等在卷可參，俱徵被告自白應與事實相符，可以採信；綜上
    ，本件事證明確，被告犯行堪以認定。
二、應適用之法律、科刑審酌事由：
(一)、核被甲○○所為，係犯刑法第135 條第1 項之對於公務員依
    法執行職務時，施強暴罪，及同法第140 條第1 項之對於公
    務員依法執行職務時，當場侮辱罪，其以一行為同時觸犯上
    開二罪名，為想像競合犯，應依刑法第55條之規定從較重之
    妨害公務執行罪處斷；又被告有如事實欄所附前科及刑之執
    行情形，有臺灣高等法院被告前案紀錄表附卷可參，則其於
    有期徒刑執行完畢後，5 年以內故意再犯本件有期徒刑以上
    之罪，為累犯；就其本件犯行，應依刑法第47條第1 項規定
    ，加重其刑。
(二)、爰審酌被告素行、智識程度、犯罪之動機、目的、手段、所
    生危害、犯後坦認犯行尚有悔意等一切情狀，量處如主文所
    示之刑，並諭知如易科罰金之折算標準，以資懲儆。
(三)、又公訴人就被告本件犯行，雖於起訴書中記載具體求處有期
    徒刑6 月，然本院審酌被告犯後於本院審理中，業坦認犯行
    甚有悔意，暨斟酌其品行、智識程度、本件犯罪所生危害程
    度等一切情狀，因認對其本件犯行量處如主文所示之刑，應
    足生警惕之效，併此敘明。
據上論斷，應依刑事訴訟法第273 條之1 第1 項、第299 條第1
項前段，刑法第135 條第1 項、第140 條第1 項、第55條、第41
條第1 項前段、第47條第1 項，刑法施行法第1 條之1 ，判決如
主文。
本案經檢察官高智美到庭執行職務。
中    華    民    國    99    年    3    月    31    日
                  刑事第十九庭  法  官  陳明偉
以上正本證明與原本無異。
如不服本判決，應於判決送達後10日內，向本院提出上訴狀。
                                書記官  陳玉心
中    華    民    國    99    年    3    月    31    日
附錄本案論罪科刑法條全文：
刑法第135 條第1 項
對於公務員依法執行職務時，施強暴脅迫者，處三年以下有期徒
刑、拘役或3 百元以下罰金。
刑法第140 條第1 項
於公務員依法執行職務時，當場侮辱，或對於其依法執行之職務
公然侮辱者，處六月以下有期徒刑、拘役或一百元以下罰金。

司法院資訊處製作；財團法人民間司法改革基金會備份。
